【裁判字號】    98,重抗,20
【裁判日期】    980605
【裁判案由】    遷讓房屋
【裁判全文】
臺灣高等法院臺南分院民事裁定          98年度重抗字第20號
抗  告  人  甲○○
            乙○○
上列抗告人因與相對人臺灣金聯資產管理股份有限公司間請求遷
讓房屋等事件，對於中華民國98年5月1日臺灣臺南地方法院97
年度訴字第906號所為裁定提起抗告，本院裁定如下：
    主      文
抗告駁回。
抗告訴訟費用由抗告人負擔。
    理      由
一、按訴訟標的之價額，由法院核定；又核定訴訟標的之價額，
    以起訴時之交易價額為準；又以一訴附帶請求其孳息、損害
    賠償、違約金或費用者，不併算其價額，民事訴訟法第77條
    之1第1項、第2項前段、第77條之2第2項分別定有明文。
二、本件抗告人因與相對人臺灣金聯資產管理股份有限公司間請
    求遷讓房屋等事件，經原審判命抗告人甲○○應將門牌號碼
    臺南縣新營市○○街61號7樓、61號7樓之1房屋騰空遷讓交
    還相對人，並給付相對人新臺幣（下同）346,840元，及自
    民國97年7月16日起至清償日止，按年息百分之5計算之利息
    ，暨自97年6月24日起至遷讓交還房屋之日止，按月給付相
    對人11,806元；抗告人乙○○應將門牌號碼臺南縣新營市○
    ○街61號房屋騰空遷讓交還相對人，並給付相對人190,822
    ，及自97年9月23日起至清償日止，按年息百分之5計算之利
    息，暨自97年6月24日起至遷讓交還房屋之日止，按月給付
    相對人6,499元。抗告人甲○○等二人不服提起上訴，其中
    命抗告人甲○○、乙○○自97年6月24日起至遷讓上開建物
    之日止按月各給付11,806元及6,499元部分，核屬附帶請求
    ，不併算其價額；而就命抗告人甲○○等二人遷讓交還房屋
    部分，其訴訟標的價額應以該房屋於起訴時（即97 年6月24
    日）之交易價額為準，查系爭房屋係相對人於95年1月10日
    向原法院民事執行處得標買受，其中建號252、門牌號碼：
    臺南縣新營市○○街61號部分拍定金額為2,920,000元，建
    號272、門牌號碼臺南縣新營市○○街61號7樓部分拍定金額
    為2,610,000元，建號283、門牌號碼：臺南縣新營市○○街
    61號7樓之1部分拍定金額為2,340,000元，有不動產權利移
    轉證書可稽（見原審卷第9、10頁），應徵第二審訴訟費用
    抗告人甲○○部份為75,007元、乙○○部份為44,862元。是
    則原法院依抗告人甲○○等二人占有之面積，以上開得標買
    受價格作為本件系爭房屋起訴時交易價格之核定，命抗告人
    甲○○、乙○○應各繳納第二審裁判費75,007元、44,862元
    ，並無違誤。抗告意旨主張其使用建物，已有主結構地層下
    陷、陽台強面連接處龜裂，而致嚴重影響居住安全，若遇地
    震或大水長期滲入地下層時，恐有地基掏空之危險性，因而
    價值降低云云，容有誤會。是以，抗告意旨指摘原裁定不當
    ，求為廢棄，為無理由，應予駁回。
三、據上論結，本件抗告為無理由，爰裁定如主文。
中    華    民    國    98    年    6     月    5     日
                  民事第二庭    審判長法  官  丁振昌
                                      法  官  吳上康
                                      法  官  李素靖
上為正本係照原本作成。
如不服本裁定，僅得於收受本裁定正本送達後10日內以適用法規
顯有錯誤為理由，向本院提出再抗告狀（須附繕本）依法應繳納
抗告費新台幣1千元，並委任律師為訴訟代理人始可再抗告。
中    華    民    國    98    年    6     月    5     日
                                      書記官  蔡宜均
【附記】
民事訴訟法第495條之1第2項準用同法第466條之1第1、2項規定
：
(1)對於第二審判決上訴，上訴人應委任律師為訴訟代理人。但上
  訴人或其法定代理人具有律師資格者，不在此限。
(2)上訴人之配偶、三親等內之血親、二親等內之姻親，或上訴人
  為法人、中央或地方機關時，其所屬專任人員具有律師資格並
  經法院認為適當者，亦得為第三審訴訟代理人。
民事訴訟法第466條之2：
  上訴人無資力委任訴訟代理人者，得依訴訟救助之規定，聲請
  第三審法院為之選任律師為其訴訟代理人。


司法院資訊處製作；財團法人民間司法改革基金會備份。
